【裁判字號】    89,上易,406
【裁判日期】    890425
【裁判案由】    賭博
【裁判全文】
臺灣高等法院高雄分院刑事判決                    八十九年度上易字第四六號
    上  訴  人  台灣高雄地方法院檢察署檢察官
    被      告  甲○○
    選任辯護人  鄭國安  律師
                陳裕文
                吳麗珠
右上訴人因被告賭博案件，不服臺灣高雄地方法院八十八年度易字第三九五八號中華
民國八十九年一月三十一日第一審判決（起訴案號：臺灣高雄地方法院檢察署八十八
年度偵字第二０七九五號），提起上訴，本院判決如左：
      主  文
上訴駁回。
      理  由
一、公訴意旨略以：被告甲○○意圖營利，基於概括之犯意，於民國（下同）八十八
    年八月十七日，以麻將牌為賭具，及提供坐落高雄市○○區○○街三十五巷十一
    號五樓之一房屋為賭博場所，給陳錦美、阮碧桃、王玉真、謝宗寶等四人賭博財
    物，約定抽頭方法為每自摸一次抽頭新台幣（下同）一百元，四圈共抽頭四百元
    ，於同日十六時五分許，經警當場查獲，扣得賭具麻將牌一副及抽頭款二佰元，
    賭金五千三百元，因認被告涉犯刑法第二百六十八條之營利賭博罪嫌云云。
二、按公訴意指認被告涉犯上開營利賭博罪嫌，係以右揭事實業據被告甲○○坦承不
    諱，核與參與賭博之四人於警訊中所述之情節相符，且有賭具及抽頭金扣案足稽
    為依據。訊據被告則堅決否認右揭犯行，並辯稱：當天阮碧桃來我住處泡茶聊天
    ，約十五時許，阮女以電話邀約其他三人前來聊天，由於當日係七夕情人節，乃
    有人提議飲酒助興，我遂外出買酒，俟回來時，發見警方前來臨檢，我隨後進屋
    ，始知警察來查彼等打麻將之事，因我不在現場，並不知他們如何賭法或有無抽
    頭等語。
三、按犯罪事實應依證據認定之，無證據不得推定其犯罪事實，刑事訴訟法第一百五
    十四條定有明文。所謂犯罪事實之證據，係指足以認定被告確有犯罪行為之積極
    證據而言，該項證據且須適合被告犯罪事實之認定，始得採為斷罪資料（最高法
    院二十九年上字第三一０五號、五十三年台上字第二七五０判例參照）。經查：
（一）卷查被告迭於警訊及偵查中均無坦承「意圖抽頭而提供場所作賭博之用」以及
      與「陳錦美、阮碧桃、王玉真、謝宗寶等四人約定賭博財物之抽頭方法為每自
      摸一次由被告抽頭一百元，四圈共抽頭四百元」之情事，此觀之警訊及偵查筆
      錄記載甚明，公訴意旨稱右揭事實業據被告坦承不諱，尚屬無據。
（二）至於本案被告事先是否知情並提供其住處做為陳錦美、阮碧桃、王玉真、謝宗
      寶等四人用以賭博之場所﹖被告是否向彼等約定收取抽頭金﹖或阮女等四人相
      互約定以抽頭金作為情人節聚餐費用，在為警查獲前是否已邀請被告共同聚餐
      ？各情已為被告偵、審中所一再否認；而參諸（１）證人陳錦美於原審法院先
      行傳訊中證稱：我們本來是要去聊天，不是要去打牌，後來先泡茶，被告說要
      去買吃的東西，我們在那邊等，在等之過程中，謝宗寶的女友去洗頭，我們才
      想到要打牌。約定之抽頭金，我們是要一起去吃情人餐，打完牌後，也想邀被
      告一起去吃等語，核與被告所辯伊事先不知彼等要打牌之情節相符。而阮碧桃
      等四人於警訊中亦無一指認被告事先知悉彼等要賭博，且加以抽頭或受邀一起
      參加吃情人餐。（２）證人謝宗寶於本院調查時證稱：當天下午約三、四點左
      右，我與女友蔡秀麗一同前往被告家，抵達時陳錦美等三人和被告亦在場，後
      來我女友離開去洗頭，被告亦外出，阮碧桃才提議要打麻將，並約定抽頭的錢
      要買東西來吃；被告是於警察到場之後才進來的等語（本院八十九年三月三十
      一日訊問筆錄）。所為證述亦核與被告辯解相符，顯然並無指證被告知情並抽
      頭之情。（３）至於為警扣案之賭具及抽頭金僅能證明阮碧桃等四人賭博及相
      約抽頭俾供彼等事後欲聚餐費用之事實，既乏積極證據證明被告供給賭博場所
      以抽頭營利，自不能憑之以遽論被告涉上開圖利賭博罪行。綜上所述，被告上
      開所辯尚堪採信。此外復查無其他確切證據足認其有何賭博犯行，是不能證明
      被告犯罪。
四、原審因認被告犯罪不能證明，而諭知無罪之判決，並無不合；檢察官上訴意旨仍
    執前詞指摘原判決不當，請求撤銷改判為無理由，應予駁回。
據上論結，應依刑事訴訟法第三百六十八條，判決如主文。
本案經檢察官朱文彬到庭執行職務。
中    華    民    國     八十九     年       四       月     二十五     日
                              臺灣高等法院高雄分院刑事第一庭
                                  審判長法官  翁慶珍
              法官  周賢銳
                                        法官  李春昌
右正本證明與原本無異。
不得上訴。
                                      書記官  張得水
中    華    民    國     八十九     年       四       月    二十六      日
                                                                        Ｂ


司法院資訊處製作；財團法人民間司法改革基金會備份。
